臺灣臺中地方法院刑事判決
110年度易字第1663號
公  訴  人  臺灣臺中地方檢察署檢察官
被      告  江忠雄



                    （現另案在法務部○○○○○○○○○○○執行中）
上列被告因竊盜等案件，經檢察官提起公訴（110年度偵字第151
96、15997號），本院判決如下：
    主    文
江忠雄犯如附表所示之罪，各處如附表所示之刑及沒收。應執行
有期徒刑壹年陸月。
    犯罪事實
一、江忠雄於下列時、地，分別為下列犯行：
  ㈠於民國103年11月11日23時許，騎乘機車行經臺中市沙鹿區向
    上路七段176巷口旁，見紀柏安所有之車牌號碼0000-00號自
    用小客車停放該處，竟意圖為自己不法之所有，基於攜帶兇
    器竊盜之犯意，持客觀上得供兇器使用之螺絲起子（未扣案
    ）擊破紀柏安所有之前開自用小客車副駕座車窗及車內置物
    箱卡榫後（毀損部分未據告訴），進入車內竊取紀柏安置於
    車內之行車紀錄器1台（價值約新臺幣《下同》5,000元）及零
    錢2,500元，得手後騎乘機車離去。嗣因紀柏安於同年月12
    日12時5分許，發現遭竊而報警處理，經警到場後採集該車
    右前座椅上及右前車門外遺留之血跡，經送鑑驗比對出與江
    忠雄之DNA-STR型別相符，始查獲上情。
  ㈡於103年12月3日18時30分許至同日21時許間之不詳時間，在
    臺中市○○區○○○路○○000號燈桿旁，見林承翰所有之車牌號碼
    0000-00號自用小客車、何昌哲所有之車牌號碼0000-00號自
    用小客車、林煜杰所有之車牌號碼0000-00號自用小客車均
    停放該處，竟意圖為自己不法之所有，基於攜帶兇器竊盜之
    犯意，持客觀上得供兇器使用之螺絲起子（未扣案）擊破上
    開3部自小客車之副駕座車窗後（毀損部分未據告訴），進
    入車內竊取林承翰、何昌哲及林煜杰所有放置在車內之零錢
    各200元、500元、200元，得手後離去。嗣因林承翰於同日2
    2時20分許，發現遭竊而報警處理，經警到場後在林煜杰（
    原名：林其葆）所駕駛之車牌號碼0000-00號自用小客車右
    前車門採集遺留之血跡，經送鑑驗比對出與江忠雄之DNA-ST
    R型別相符，始查獲上情。
　㈢於109年8月25日13時30分許至同日15時13分許間之不詳時間
    ，在臺中市○○區○○○路○○00號燈桿旁，見黃嫈淑使用之車牌
    號碼00-0000號自用小客車及陳慕良所有之車牌號碼000-000
    0號自用小客車停放該處，竟意圖為自己不法之所有，基於
    攜帶兇器竊盜及毀損他人物品之犯意，持客觀上得供兇器使
    用之螺絲起子（未扣案）擊破黃嫈淑使用之車牌號碼00-000
    0號自用小客車副駕駛座車窗後，進入車內著手竊取財物，
    惟因車內無可供竊取之財物而未遂後，再持客觀上得供兇器
    使用之螺絲起子（未扣案）擊破陳慕良所駕駛之車牌號碼00
    0-0000號自用小客車之右側前座及後座車窗後（毀損部分未
    據告訴），入內竊取陳慕良置於車內之包包1個（價值約3,0
    00元）及olympus牌防水相機1台（價值約1萬5,000元），得
    手後騎乘車牌號碼000-000號普通重型機車離去。嗣因陳慕
    良於同日15時13分許，發現遭竊而報警處理，經警到場後，
    在車牌號碼00-0000號自用小客車右前車門採集遺留之血跡
    ，經送鑑驗比對出與江忠雄之DNA-STR型別相符，始查獲上
    情。
二、案經陳慕良、黃嫈淑訴由內政部警政署臺中港務警察總隊報
    告及臺中市政府警察局清水分局報告臺灣臺中地方檢察署檢
    察官偵查起訴。
    理    由
一、證據能力之說明：
  ㈠按被告以外之人於審判外之言詞或書面陳述，除法律有規定
    者外，不得作為證據，刑事訴訟法第159條第1項固有明文。
    惟被告以外之人於審判外之陳述，雖不符同法第159條之1至
    第159之4之規定，而經當事人於審判程序同意作為證據，法
    院審酌該言詞陳述或書面陳述作成時之情況，認為適當者，
    亦得為證據，同法第159條之5第1項亦有明文。本判決以下
    所引用被告以外之人於審判外之言詞或書面陳述，對被告江
    忠雄而言，性質上屬傳聞證據，且被告已知悉有刑事訴訟法
    第159條第1項之情形，並於本院表示同意作為證據（見本院
    卷第70頁），本院審酌上開證據作成時之情況，尚無違法取
    證或不當之情形，以之作為證據應屬適當，依刑事訴訟法第
    159條之5第1項規定，應認本案後述所引之傳聞證據，有證
    據能力。
  ㈡傳聞法則乃對於被告以外之人於審判外之言詞或書面陳述而
    為之規範。本判決以下引用之非供述證據，無刑事訴訟法第
    159條第1項規定傳聞法則之適用，因與本案待證事實具有關
    聯性，且無證據證明係公務員違法取得之物，依法自得作為
    證據。
二、認定犯罪事實所憑之證據及理由：
　㈠訊據被告於警詢、偵訊及本院審理時坦承上開犯罪事實不諱
    ，經核與證人紀柏安、林承翰、何昌哲、林煜杰、陳慕良及
    黃嫈淑於警詢時之證述情節相符，並有臺中市政府警察局清
    水分局刑案現場勘察報告、刑事案件證物採驗紀錄表、內政
    部警政署刑事警察局110年3月10日刑生字第1100900376號鑑
    定書各1份、車輛詳細資料報表各1份、現場照片16張、內政
    部警政署刑事警察局109年9月28日刑生字第1090092254號及
    110年3月10日刑生字第1100900376號鑑定書各1份、臺中港
    務警察總隊勘察採證同意書3份、車輛詳細資料報表3份、現
    場照片15張、刑事案件現場圖、蒐證照片14張、監視錄影翻
    拍照片12張在卷可稽，足認被告自白與事實相符，堪以採信
    。綜上所述，本件事證明確，被告犯行，堪以認定，應依法
    論科。
　㈡關於被告於犯罪事實一㈡部分，公訴意旨固認害人林承翰、何
    昌哲、林煜杰遭竊之零錢各200至300元、約500元、200至30
    0元云云。然查，被害人林承翰於警詢時證稱：「車內零錢
    約200至300元被偷。」等語（見110年度偵字第15997號卷《
    下稱偵卷》第94頁）；被害人何昌哲於警詢時證稱：「車內
    財物零錢大約500元被竊。」等語（見偵卷第107頁）；被害
    人林煜杰於警詢時證稱：「車內財物零錢大約200至300元被
    竊。」等語（見偵卷第118頁），均未能具體指訴其等各自
    遭竊之確切數額，且無其他積極證據足資證明被告竊取被害
    人林承翰、何昌哲、林煜杰之零錢已逾200元、500元、200
    元，基於罪疑唯輕原則，僅能認定被告就犯罪事實一㈡竊得
    現金各200元、500 元、200元，併此說明。　
三、論罪科刑方面：
　㈠按行為後法律有變更者，適用行為時之法律。但行為後之法
    律有利於行為人者，適用最有利於行為人之法律，刑法第2
    條第1項定有明文。經查，被告如犯罪事實一㈠、㈡所載行為
    後，刑法第321條業經修正，並於108年5月29日經總統華總
    一義字第10800053451號令公布施行，而於108年5月31日生
    效。修正前刑法第321條原規定：「犯竊盜罪而有下列情形
    之一者，處六月以上、五年以下有期徒刑，得併科新臺幣十
    萬元以下罰金：一、侵入住宅或有人居住之建築物、船艦或
    隱匿其內而犯之者。二、毀越門扇、牆垣或其他安全設備而
    犯之者。三、攜帶兇器而犯之者。四、結夥三人以上而犯之
    者。五、乘火災、水災或其他災害之際而犯之者。六、在車
    站、埠頭、航空站或其他供水、陸、空公眾運輸之舟、車、
    航空機內而犯之者。前項之未遂犯罰之。」，修正後刑法第
    321條則規定：「犯前條第一項、第二項之罪而有下列情形
    之一者，處六月以上五年以下有期徒刑，得併科五十萬元以
    下罰金：一、侵入住宅或有人居住之建築物、船艦或隱匿其
    內而犯之。二、毀越門窗、牆垣或其他安全設備而犯之。三
    、攜帶兇器而犯之。四、結夥三人以上而犯之。五、乘火災
    、水災或其他災害之際而犯之。六、在車站、港埠、航空站
    或其他供水、陸、空公眾運輸之舟、車、航空機內而犯之。
    前項之未遂犯罰之。」，就加重竊盜罪之法定刑，由「六月
    以上、五年以下有期徒刑，得併科新臺幣十萬元以下罰金」
    ，提高為「六月以上五年以下有期徒刑，得併科五十萬元以
    下罰金（按依刑法施行法第1條之1第1項規定刑法分則編所
    定罰金之貨幣單位為新臺幣）」，經比較新、舊法律，修正
    後刑法第321條並未有利於被告，依刑法第2條第1項前段規
    定，自應用行為時法即修正前刑法第321條規定。是核被告
    如犯罪事實一㈠、㈡所為，均係犯修正前刑法第321條第1項第
    3款之攜帶兇器竊盜罪；如犯罪事實一㈢所為，係犯刑法第32
    1條第1項第3款之攜帶兇器竊盜罪、同法第321條第2項、第1
    項第3款之攜帶兇器竊盜未遂罪及同法第354條之毀損他人物
    品罪。
　㈡按同時同地以一竊盜行為竊取多數動產，如以為該多數動產
    屬於一人所有或監管，因只侵害一個財產監督權，固僅應論
    以一個竊盜罪；如知悉該多數動產分屬數人所有或監管，則
    應認為侵害數個財產監督權，而論以該罪之想像競合犯（最
    高法院82年度台上字第5864號判決意旨參照）。經查，被告
    於犯罪事實一㈡所示時間，在臺中市○○區○○○路○○000號燈桿
    旁之同一地點，意在使用未扣案之螺絲起子，趁車牌號碼00
    00-00號、6205-U5及3356-SH號自用小客車車主不在現場之
    機會，竊取該3部自小客車內財物；另被告於犯罪事實一㈢所
    示時間，在臺中市○○區○○○路○○00號燈桿旁之同一地點，意
    在使用未扣案之螺絲起子，趁車牌號碼00-0000號、AHL-210
    2號自用小客車車主不在場之機會，以擊破車窗之方式，竊
    取該2部自小客車內財物之事實，業據被告於本院審理時供
    述甚詳（見本院卷第73頁）。依被告犯罪事實一㈡、㈢所載犯
    罪行為之全部過程，在自然意義上雖非完全一致，然二者仍
    有部分合致，且被告之犯罪目的單一，依一般社會通念，若
    猶將之評價為法律犯罪概念之數行為，而予以併合處罰，勢
    難以契合人民感情，反有過度處罰之疑，自應認被告各係出
    於一個竊盜犯意，實行一個竊盜犯罪行為，認應評價為法律
    上之一罪方符合刑罰公平原則。是被告如犯罪事實一㈡所示
    ，係以一行為同時竊取被害人林承翰、何昌哲及林煜杰所有
    之財物，而觸犯上開3罪名，為同種想像競合犯，爰依刑法
    第55條前段規定，從一重處斷；另被告如犯罪事實一㈢所示
    之攜帶兇器竊盜未遂、毀損他人物品罪及攜帶兇器竊盜既遂
    罪，其犯罪之目的單一，應評價為以一行為同時觸犯上開數
    罪名，為想像競合犯，應從一重之攜帶兇器竊盜罪處斷。公
    訴意旨認被告如犯罪事實一㈡、㈢所示，應成立4次加重竊盜
    罪及1次攜帶兇器竊盜未遂罪云云，容有誤會，併此說明。
　㈢被告前於94年間，因竊盜、偽造有價證券及違反毒品危害防
    制條例等案件，經臺灣高等法院以94年度上易字第2136號判
    決、95年度上訴字第4124號判決，及經臺灣士林地方法院以
    95年度湖簡字第34號簡易判決各判處有期徒刑1年10月、3年
    2月及4月確定，並經臺灣士林地方法院以99年度聲減字第7
    號裁定減刑並定其應執行有期徒刑5年確定，於101年7月19
    日縮短刑期假釋付保護管束出監，至102年4月19日保護管束
    期滿假釋未經撤銷，以已執行完畢論；又因竊盜案件，經本
    院104年度原易字第7號判決處有期徒刑4月（2次）、7月（3
    次）確定；又因竊盜案件，經本院104年度審易字第2340號
    判決處有期徒刑3月（3次）、5月、4月（7次）確定；上開
    案件，嗣經本院105年度聲字第534號裁定應執行有期徒刑3
    年10月確定，於108年5月12日在監服刑期滿執行完畢等情，
    有臺灣高等法院被告前案紀錄表在卷可憑，是其如犯罪事實
    一㈠至㈢所載犯行，均係於徒刑執行完畢之5年內，故意再犯
    本件有期徒刑以上之罪，為累犯，且其未記取相同罪質之前
    案教訓，再為本件犯行，可見其有特別惡性，對於刑罰之反
    應力顯然薄弱，且綜核全案情節，縱依刑法第47條第1項規
    定加重法定最低本刑，亦無罪刑不相當之情形，爰均依刑法
    第47條第1項規定加重其刑。
　㈣被告所犯上開3 罪，犯意各別，行為互殊，應予分論併罰。
　㈤爰以行為人之責任為基礎，審酌被告不思以正途取財，持客
    觀上足供兇器使用之螺絲起子，以破壞車窗之方式，竊取被
    害人紀柏安、林承翰、何昌哲、林煜杰、陳慕良及黃嫈淑所
    有放置在車內之財物，侵害他人財產法益，所為甚不足取，
    及其犯後坦承犯行，惟迄未能與被害人紀柏安等人達成和解
    ，兼衡其國小肄業之智識程度，曾從事建築業等一切情狀，
    各量處如附表編號1 至3所示之刑，並衡酌被告所犯各罪之
    犯罪類型、行為態樣、手段、動機、侵害法益種類及責任非
    難程度，而為整體評價後，定其應執行之刑。
四、沒收方面：
　㈠按犯罪所得，屬於犯罪行為人者，沒收之，於全部或一部不
    能沒收或不宜執行沒收時，追徵其價額，刑法第38條之1第1
    項前段、第3項分別定有明文。查，被告於犯罪事實一㈠至㈢
    所竊得之財物各為行車紀錄器1臺、2500元、200元、500元
    、200元、包包1個及olympus牌防水相機1台，屬被告之犯罪
    所得，應於各該罪刑項下宣告沒收，於全部或一部不能沒收
    或不宜執行沒收時，追徵其價額。
　㈡被告於犯罪事實一㈠至㈢所示犯行持以行竊使用之螺絲起子1支
    ，並未扣案，且螺絲起子得供一般維修使用，價值不高，對
    於沒收制度所欲達成或附隨之社會防衛無任何助益，欠缺刑
    法上重要性，依刑法第38條之2第2項規定，不予宣告沒收或
    追徵。
據上論斷，應依刑事訴訟法第299條第1項前段，刑法第2條第1項
前段、第321條第1項第3款（修正前）、第321條第1項第3款、第
2項、第354條、第55條前段、第47條第1項、第51條第5款、第38
條之1第1項前段、第3項，刑法施行法第1條之1第1項，判決如主
文。
本案經檢察官劉俊杰提起公訴，檢察官黃元亨到庭執行職務。
中　　華　　民　　國　　110 　年　　10 　 月　　18　　日
                  刑事第六庭    法  官  柯志民
以上正本證明與原本無異。
如不服本判決應於收受判決後20日內向本院提出上訴書狀，並應
敘述具體理由；其未敘述上訴理由者，應於上訴期間屆滿後20日
內向本院補提理由書（均須按他造當事人之人數附繕本）「切勿
逕送上級法院」。
                                書記官  陳玲誼
中　　華　　民　　國　　110 　年　　10　　月　　18　　日
附錄論罪科刑法條全文：
中華民國刑法第321條（修正前）：
犯竊盜罪而有下列情形之一者，處六月以上、五年以下有期徒刑
，得併科新臺幣十萬元以下罰金：
一、侵入住宅或有人居住之建築物、船艦或隱匿其內而犯之者。
二、毀越門扇、牆垣或其他安全設備而犯之者。
三、攜帶兇器而犯之者。
四、結夥三人以上而犯之者。
五、乘火災、水災或其他災害之際而犯之者。
六、在車站、埠頭、航空站或其他供水、陸、空公眾運輸之舟、
    車、航空機內而犯之者。
前項之未遂犯罰之。
中華民國刑法第321條
犯前條第一項、第二項之罪而有下列情形之一者，處六月以上五
年以下有期徒刑，得併科五十萬元以下罰金：
一、侵入住宅或有人居住之建築物、船艦或隱匿其內而犯之。
二、毀越門窗、牆垣或其他安全設備而犯之。
三、攜帶兇器而犯之。
四、結夥三人以上而犯之。
五、乘火災、水災或其他災害之際而犯之。
六、在車站、港埠、航空站或其他供水、陸、空公眾運輸之舟、
    車、航空機內而犯之。
前項之未遂犯罰之。
中華民國刑法第354條
毀棄、損壞前二條以外之他人之物或致令不堪用，足以生損害於
公眾或他人者，處二年以下有期徒刑、拘役或一萬五千元以下罰
金。
附表：
編號 犯罪事實               主刑及沒收  1 詳如犯罪事實一㈠所示 江忠雄犯攜帶兇器竊盜罪，累犯，處有期徒刑捌月。 未扣案之犯罪所得行車紀錄器壹臺及現金貳仟伍佰元均沒收之，於全部或一部不能沒收或不宜執行沒收時，追徵其價額。  2 詳如犯罪事實一㈡所示 江忠雄犯攜帶兇器竊盜罪，累犯，處有期徒刑拾月。 未扣案之犯罪所得現金玖佰元均沒收之，於全部或一部不能沒收或不宜執行沒收時，追徵其價額。  3 詳如犯罪事實一㈢所示 江忠雄犯攜帶兇器竊盜罪，累犯，處有期徒刑拾月。 未扣案之犯罪所得包包壹個及olympus牌防水相機壹台均沒收之，於全部或一部不能沒收或不宜執行沒收時，追徵其價額。